【裁判字號】    90,訴,348
【裁判日期】    901231
【裁判案由】    違反毒品危害防制條例
【裁判全文】
臺灣雲林地方法院刑事判決                            九十年度訴字第三四八號
    公  訴  人  臺灣雲林地方法院檢察署檢察官
    被      告  甲○○
右列被告因違反毒品危害防制條例案件，經檢察官提起公訴（九十年度毒偵字第一一
三七號、第一二五二號、）及移送併辦（九十年度毒偵字第一二五二號），本院判決
如左：
    主  文
甲○○連續施用第壹級毒品，累犯，處有期徒刑壹年；又連續施用第貳級毒品，累犯
，處有期徒刑捌月。應執行有期徒刑壹年陸月。
    事  實
一、甲○○前因違反麻醉藥品管理條例案件，經最高法院判處有期徒刑四年二月確定
    ，送監執行，指揮書執畢日期民國（下同）八十八年二月六日。復因施用毒品案
    件，經強制戒治並交付保護管束期滿後，由臺灣桃園地方法院檢察署檢察官於八
    十九年二月十七日以八十九年度戒偵字第六七號，為不起訴處分確定。甲○○猶
    不知戒絕，又分別自八十九年八月間某時日起至八十九年十一月二十九日止，連
    續施用第一級毒品海洛因、第二級毒品安非他命多次，經本院於九十年五月十六
    日以九十年度訴字第一二七號判決「甲○○連續施用第一級毒品，累犯，處有期
    徒刑玖月：：：又連續施用第二級毒品，累犯，處有期徒刑伍月：：：應執行有
    期徒刑壹年。」並於九十年六月十二日確定，其強制戒治部分並經本院裁定停止
    強制戒治，所餘戒治期間交付保護管束，而於九十年六月七日停止戒治離開台灣
    雲林戒治所，執行保護管束。詎甲○○於保護管束期間猶不思悛悔，再分別基於
    施用第一級毒品海洛因、第二級毒品安非他命之概括犯意，自九十年七月下旬某
    日起至九十年八月十七日前七十二小時內某時止，連續在雲林縣元長鄉○○○道
    路等地，以將海洛因摻入香煙內點火燃燒吸食之方式施用第一級毒品海洛因，每
    隔數日施用一次；又另行起意，於上揭期間，連續在上揭處所等地，另以將安非
    他命置於玻璃球燒烤而吸食濃煙之方式施用安非他命，每隔數日施用一次。先於
    九十年八月一日配合臺灣雲林地方法院檢察署觀護人室採尿送驗，再於同年八月
    十七日配合臺灣雲林地方法院檢察署觀護人室採尿送驗而發見上情。
二、案經臺灣雲林地方法院檢察署檢察官簽分偵查起訴及移送併辦。
    理  由
一、右開事實，業據被告甲○○於審理中自白不諱，而被告二次配合臺灣雲林地方法
    院檢察署觀護人室採尿送驗，其尿液皆發現有嗎啡及甲基安非他命之陽性反應，
    有詮昕科技股份有限公司之濫用藥物尿液檢驗報告二紙在卷可稽，可見被告之自
    白與事實相符，並有上揭檢驗報告為證，足認被告確有連續施用第一級毒品海洛
    因及第二級毒品安非他命之犯行。又被告前因施用毒品案件，經強制戒治後交付
    保護管束期滿後，由臺灣桃園地方法院檢察署檢察官於八十九年二月十七日以八
    十九年度戒偵字第六七號為不起訴處分確定等情，亦有台灣雲林地方法院檢察署
    刑案資料查註紀錄表及最高法院被告全國前案紀錄表附卷足憑。本件事證明確，
    被告犯行洵堪認定，應依法論科。
二、核被告所為，係犯毒品危害防制條例第十條第一項、第二項之施用第一級毒品及
    第二級毒品罪。（一）被告持有海洛因及安非他命之低度行為，應為嗣後施用之
    高度行為所吸收，不另論罪。（二）被告多次施用第一級毒品及第二級毒品犯行
    ，其犯罪時間緊接，所犯為犯罪構成要件相同之罪名，顯係各基於概括犯意反覆
    為之，各應分別依刑法第五十六條連續犯之規定，論以一罪，並各加重其刑。（
    三）檢察官於九十年九月二十八日以九十年度偵字第一二五二號請求併辦意旨書
    所載被告涉有施用第一級毒品部分與九十年度毒偵字第一一三七號起訴書所載犯
    罪事實既有連續犯之裁判上一罪關係，本院自應併予審理；又被告犯毒品危害防
    制條例第十條第一項、第二項之施用第一級毒品及第二級毒品罪乃一人犯數罪，
    均據檢察官起訴及移送併辦，一如前述，本院基於訴訟經濟原則乃依刑事訴訟法
    第七條第第一款、第六條第一項意旨，合併審理及判決，併此敘明。（四）被告
    前因違反麻醉藥品管理條例案件，經最高法院判處有期徒刑四年二月確定，送監
    執行，指揮書執畢日期八十八年二月六日，有台灣雲林地方法院檢察署刑案資料
    查註紀錄表及台灣高等法院被告全國前案紀錄表在卷可按，被告前受有期徒刑執
    行完畢，於五年內再犯本件有期徒刑以上之罪，為累犯，應依刑法第四十七條之
    規定加重其刑。（五）又有二種以上刑之加重者，依刑法第七十條之規定，應遞
    加之。而被告所犯上開二罪，犯意各別，罪名有異，應予分論併罰。（六）爰審
    酌被告年屬青壯，竟耽溺於毒品，不能自拔，雖其犯後坦承犯行，態度良好，但
    其於前案施用毒品案件經不起訴處分，並再經判刑確定後，猶犯本件之罪，被告
    一再施用毒品，可見其意志消沈，宜科以適當之徒刑使其入監接受教化，並使被
    告遠離毒品，冀其能確實戒絕毒癮而向上進取等一切情狀，量處如主文所示之刑
    ，並定其應執行之刑。
據上論斷，應依刑事訴訟法第二百九十九條第一項前段，毒品危害防制條例第十條第
一項、第二項，刑法第十一條前段、第五十六條、第四十七條、第五十一條第五款，
判決如主文。
本案經檢察官施添寶到庭執行職務
中      華      民      國      九十      年      十二    月     卅一  日
                                        臺灣雲林地方法院刑事第二庭
                                            法  官
右正本證明與原本無異。
如不服本判決，應於判決送達後十日內向本院提出上訴狀( 應附繕本 )。
                                            書記官
中華民國    年  月      日
毒品危害防制條例第十條第一項、第二項
施用第一級毒品者，處六月以上五年以下有期徒刑。
施用第二級毒品者，處三年以下有期徒刑。


司法院資訊處製作；財團法人民間司法改革基金會備份。
